臺灣桃園地方法院民事裁定
110年度壢簡字第485號
反訴原告即  
被      告  集義祠  
法定代理人  謝秀蓉  
訴訟代理人  吳東霖律師
複代理人    何啓熏律師
反訴被告即
原      告  何葉志強
訴訟代理人  呂靜玟律師
            賴羿慈律師
上列當事人間第三人異議之訴事件，本院裁定如下：
    主    文
反訴原告之反訴駁回。
反訴訴訟費用由反訴原告負擔。　　
    理    由
一、按反訴之標的與本訴之標的及其防禦方法不相牽連者、反訴
    非與本訴得行同種之訴訟程序者，不得提起，民事訴訟法第
    260條第1項、第2項定有明文。又該條項所稱之「相牽連」
    者，係指反訴之標的與本訴之標的間，或反訴之標的與防禦
    方法間，兩者在法律上或事實上關係密切，審判資料有共通
    性或牽連性者而言。舉凡本訴標的法律關係或作為防禦方法
    所主張之法律關係，與反訴標的之法律關係同一，或當事人
    兩造所主張之權利，由同一法律關係發生，或本訴標的之法
    律關係發生之原因，與反訴標的之法律關係發生之原因，其
    主要部分相同，均可認為兩者間有牽連關係。
二、本件反訴原告聲明：反訴被告與訴外人何葉麗婷應就桃園市
    ○○區○○段000○號即門牌號碼桃園市○○區○○路000號建物(下稱
    系爭房屋)所為系爭房屋所有權第一次登記應予塗銷。其主
    張略為：反訴被告以詐術騙使楊梅地政事務所在不知實情下
    於民國110年10月20日為系爭房屋所有權第一次登記，並執
    此第一次登記主張其為系爭房屋所有權人，其所為系爭房屋
    所有權第一次登記係以詐術所為違反法令之不法行為，應屬
    無效，故有反訴請求將系爭房屋所有權第一次登記塗銷之必
    要等語。
三、經查：
（一）本件反訴被告於本訴主張：系爭房屋原為訴外人何葉勝明
      所有，然何葉勝明已於103年1月13日將系爭房屋贈與原告
      及訴外人何葉麗婷，故自斯時起原告為系爭房屋之事實上
      處分權人。而反訴原告前對何葉勝明提起拆屋還地訴訟，
      請求何葉勝明拆除系爭房屋，經本院106年度訴字第1131
      號判決反訴原告勝訴確定(下稱前案訴訟)，反訴原告持前
      案訴訟判決聲請強制執行，經本院以109年度司執字第535
      3號強制執行事件(下稱系爭強制執行事件)受理在案，惟
      何葉勝明已於前案訴訟繫屬前，將系爭房屋贈與反訴被告
      及訴外人何葉麗婷，何葉勝明已無事實上處分權，反訴被
      告為系爭房屋之事實上處分權人而有足以排除系爭強制執
      行事件強制執行程序之權利，故反訴被告依強制執行法第
      15條提起第三人異議之訴等語。
（二）是依前述本訴原告之主張，本訴即第三人異議之訴之爭點
      應為前案訴訟繫屬時，原告是否為系爭房屋之事實上處分
      權人及是否為前案訴訟確定判決執行力所及，而有足以排
      除系爭強制執行事件之權利；而反訴部分，因系爭房屋係
      於本件本訴繫屬中之110年10月20日為第一次所有權登記
      ，而系爭房屋於前案訴訟及本件本訴起訴時則係未辦保存
      登記之建物，是依反訴原告之主張，本件反訴之爭點應係
      原告於110年10月20日就系爭房屋所為之第一次所有權登
      記是否有瑕疵或無效之情形。惟系爭房屋所為之第一次所
      有權登記係前案訴訟判決確定後所發生之事實，該所有權
      登記是否有瑕疵或無效，與前案訴訟繫屬時，系爭房屋之
      所有權或事實上處分權之歸屬無涉，是本件反訴與本訴之
      訴訟標的不同，且本訴標的法律關係發生之原因，與反訴
      標的法律關係發生之原因亦不相同，證據資料及攻擊、防
      禦方法缺少共通性或相牽連，如許提起反訴，勢必延滯本
      件訴訟之進行，是徵諸上開規定及說明，自不備反訴之要
      件。從而，反訴原告於本訴之訴訟繫屬中提起本件反訴，
      與反訴之法定要件不合，難認適法，應予駁回。
四、依民事訴訟法第249條第1項第6款、第95條、第78條， 裁定
    如主文。　　
中　　華　　民　　國　　111 　年　　5 　　月　　 3　　日
                  中壢簡易庭      法  官  張博鈞
以上正本係照原本作成。
如不服本裁定應於送達後10日內向本院提出抗告狀，並應繳納抗
告費新臺幣1,000 元。　　　　　　
中　　華　　民　　國　　111 　年　　5 　　月　　 3　　日
                                  書記官  張季容